ro-RO: Materialul tecii sabiei: Aluminiu; Alamă; Material textil; Piele; Metal; Plastic; Rășină; Oțel inoxidabil; Oțel; Piele sintetică; Catifea; Lemn; Altele
it: Materiale del fodero della spada: Alluminio; Ottone; Tessuto; Pelle; Metallo; Plastica; Resina; Acciaio inossidabile; Acciaio; Ecopelle; Velluto; Legno; Altro
fr: Matériau du fourreau d’épée: Aluminium; Laiton; Tissu; Cuir; Métal; Plastique; Résine; Acier inoxydable; Acier; Cuir synthétique; Velours; Bois; Autre
hu: Kardhüvely anyaga: Alumínium; Sárgaréz; Szövet; Bőr; Fém; Műanyag; Gyanta; Rozsdamentes acél; Acél; Műbőr; Bársony; Fa; Egyéb
hr-HR: Materijal korica mača: Aluminij; Mjed; Tkanina; Koža; Metal; Plastika; Smola; Nehrđajući čelik; Čelik; Sintetička koža; Baršun; Drvo; Ostalo
vi: Vật liệu vỏ kiếm: Nhôm; Đồng thau; Vải; Da; Kim loại; Nhựa; Nhựa resin; Thép không gỉ; Thép; Da tổng hợp; Nhung; Gỗ; Khác
nb: Materiale for sverdslire: Aluminium; Messing; Stoff; Skinn; Metall; Plast; Harpiks; Rustfritt stål; Stål; Kunstskinn; Fløyel; Tre; Annet
ru: Материал ножен меча: Алюминий; Латунь; Ткань; Кожа; Металл; Пластик; Смола; Нержавеющая сталь; Сталь; Искусственная кожа; Бархат; Дерево; Другое
sk-SK: Materiál pošvy meča: Hliník; Mosadz; Tkanina; Koža; Kov; Plast; Živica; Nehrdzavejúca oceľ; Oceľ; Syntetická koža; Zamat; Drevo; Iný
ja: 刀の鞘の素材: アルミニウム; 真鍮; ファブリック; レザー; メタル; プラスチック; 樹脂; ステンレススチール; スチール; 合成皮革; ベルベット; 木; その他
bg-BG: Материал на ножницата на меча: Алуминий; Месинг; Текстил; Кожа; Метал; Пластмаса; Смола; Неръждаема стомана; Стомана; Синтетична кожа; Кадифе; Дърво; Друго
es: Material para la vaina de la espada: Aluminio; Latón; Tela; Cuero; Metal; Plástico; Resina; Acero inoxidable; Acero; Cuero sintético; Terciopelo; Madera; Otro
nl: Zwaardschede materiaal: Aluminium; Messing; Stof; Leer; Metaal; Plastic; Hars; Roestvrij staal; Staal; Synthetisch leer; Fluweel; Hout; Overig
sv: Material till svärdslida: Aluminium; Mässing; Tyg; Läder; Metall; Plast; Harts; Rostfritt stål; Stål; Konstläder; Sammet; Trä; Annat
zh-TW: 劍鞘材質: 鋁製; 黃銅; 布料; 皮革; 金屬; 塑膠; 樹脂; 不鏽鋼; 鋼製; 合成皮革; 天鵝絨; 木製; 其他
th: วัสดุทำฝักดาบ: อะลูมิเนียม; ทองเหลือง; ผ้า; หนัง; โลหะ; พลาสติก; เรซิน; สเตนเลสสตีล; เหล็ก; หนังสังเคราะห์; กำมะหยี่; ไม้; อื่นๆ
el: Υλικό θήκης σπαθιού: Αλουμίνιο; Ορείχαλκος; Ύφασμα; Δέρμα; Μέταλλο; Πλαστικό; Ρητίνη; Ανοξείδωτο ατσάλι; Ατσάλι; Συνθετικό δέρμα; Βελούδο; Ξύλο; Άλλο
en: Sword scabbard material: Aluminum; Brass; Fabric; Leather; Metal; Plastic; Resin; Stainless steel; Steel; Synthetic leather; Velvet; Wood; Other
sl-SI: Material nožnice meča: Aluminij; Medenina; Tkanina; Usnje; Kovina; Plastika; Smola; Nerjavno jeklo; Jeklo; Sintetično usnje; Žamet; Les; Drugo
cs: Materiál pochvy na meč: Hliník; Mosaz; Látka; Kůže; Kov; Plast; Pryskyřice; Nerezová ocel; Ocel; Syntetická kůže; Samet; Dřevo; Jiné
ko: 검집 소재: 알루미늄; 황동; 패브릭; 가죽; 금속; 플라스틱; 레진; 스테인리스 스틸; 스틸; 합성 가죽; 벨벳; 목재; 기타
lt-LT: Kardo makšties medžiaga: Aliuminis; Žalvaris; Audinys; Oda; Metalas; Plastikas; Derva; Nerūdijantis plienas; Plienas; Sintetinė oda; Aksomas; Mediena; Kita
pl: Materiał pochwy miecza: Aluminium; Mosiądz; Materiał; Skóra; Metal; Plastik; Żywica; Stal nierdzewna; Stal; Skóra syntetyczna; Aksamit; Drewno; Inny
pt-PT: Material da bainha da espada: Alumínio; Latão; Tecido; Couro; Metal; Plástico; Resina; Aço inoxidável; Aço; Pele sintética; Veludo; Madeira; Outro
de: Material der Schwertscheide: Aluminium; Messing; Stoff; Leder; Metall; Kunststoff; Harz; Edelstahl; Stahl; Kunstleder; Samt; Holz; Sonstige
pt-BR: Bainha de espada material: Alumínio; Latão; Tecido; Couro; Metal; Plástico; Resina; Aço inoxidável; Aço; Couro sintético; Veludo; Madeira; Outro
fi: Miekan tupen materiaali: Alumiini; Messinki; Kangas; Nahka; Metalli; Muovi; Hartsi; Ruostumaton teräs; Teräs; Keinonahka; Sametti; Puu; Muu
zh-CN: 剑鞘材质: 铝; 黄铜; 织物; 皮革; 金属; 塑料; 树脂; 不锈钢; 钢; 合成皮; 天鹅绒; 木材; 其他
da: Materiale til sværdskede: Aluminium; Messing; Stof; Læder; Metal; Plastik; Harpiks; Rustfrit stål; Stål; Kunstlæder; Fløjl; Træ; Andet
tr: Kılıç kını malzemesi: Alüminyum; Pirinç; Kumaş; Deri; Metal; Plastik; Reçine; Paslanmaz çelik; Çelik; Sentetik deri; Kadife; Ahşap; Diğer